【裁判字號】    99,易,238
【裁判日期】    990621
【裁判案由】    傷害
【裁判全文】
臺灣屏東地方法院刑事判決               99年度易字第238號
公  訴  人  臺灣屏東地方法院檢察署檢察官
被      告  乙○○
上列被告因傷害等案件，經檢察官提起公訴（99年度調偵字第77
號），本院判決如下：
    主  文
乙○○犯傷害罪，處拘役拾日，如易科罰金，以新臺幣壹仟元
折算壹日。水桶壹個沒收。
被訴毀損部分公訴不受理。
    事  實
一、乙○○與甲○○毗鄰居住，於民國98年10月9 日上午8 時30
    分許，甲○○聽聞自家住處鐵皮有遭敲打之聲響，乃至乙○
    ○位於屏東縣高樹鄉南華村大同巷51號住處前責問，乙○○
    為此與甲○○發生爭執，並基於傷害他人身體之犯意，持其
    所有水桶1 個毆打甲○○手臂，且恫稱：「要打死妳」等語
    ，使甲○○受有右手挫擦傷及左手臂瘀腫之傷害。
二、案經甲○○訴由臺灣屏東地方法院檢察署檢察官偵查起訴。
    理  由
壹、有罪部分
一、按傳聞法則之重要理論依據，在於傳聞證據未經當事人之反
    對詰問予以核實，乃予排斥，惟若當事人已放棄對原供述人
    之反對詰問權，於法院審判時表明同意該等傳聞證據可作為
    證據，基於證據資料愈豐富，愈有助於真實發現之理念，並
    貫徹刑事訴訟法修法加重當事人進行主義之精神，確認當事
    人對於證據能力有處分權之制度，傳聞證據經當事人同意作
    為證據，法院認為適當者，亦得為證據；另當事人於調查證
    據時，對於傳聞證據表示「沒有意見」、「對於證據調查無
    意見」，而未於言詞辯論終結前聲明異議，應視為已有將該
    等傳聞證據採為證據之同意，刑事訴訟法第159 條之5 定有
    明文。檢察官及被告於本院審理時就本判決引用之各項證據
    資料如屬審判外之言詞或書面陳述，知有刑事訴訟法第159
    條第1 項不得為證據之情形，均表示同意或無意見（本院卷
    第29頁），而未於言詞辯論終結前聲明異議，本院審酌上開
    證據資料作成時之情況，並無任何違法取證之不適當情形，
    且對於被告涉案之事實具有相當之關聯性，依刑事訴訟法第
    159 條之5 規定，認具有證據能力。
二、訊據被告矢口否認有何於上開時地恐嚇、傷害被害人甲○○
    之情事，辯稱：當天是甲○○來我家找我，她用手指我，我
    出於正當防衛才用水桶擋她，並沒有打他，也沒有說要打死
    她，她的傷是因為她要用手指戳我，我拿水桶擋她弄到的云
    云。經查：
  (一)上開事實，業據證人即被害人甲○○於警詢、偵查及本院審
    理時證稱：98年10月9 日上午8 時30分許，我的隔壁鄰居乙
    ○○敲打我家鐵皮，聲音很響亮，我就出來察看，我到她家
    門口，問她為何敲打鐵皮，她就推她家鐵門要撞我，我往後
    退開，所以沒撞到，她就衝出來手持水桶朝我手臂毆打，她
    一邊打一邊說要打死我，還打到水桶破裂，我受傷之後就跑
    到馬路轉角，打電話叫我先生報警處理，當時是救護車載我
    去同慶醫院，我的右手有挫擦傷，左手臂瘀腫等語明確（警
    卷第7 至8 頁，偵卷第5 頁，本院卷第34至35頁），並有同
    慶醫院診斷證明書及受傷照片附卷可稽（警卷第10、16頁，
    偵卷第9 頁）。本院觀察卷附照片，被害人受傷部位均在手
    肘背面及手肘關節處，顯見被害人當時應係採取防禦姿勢格
    擋毆打，倘若被害人當時有出手攻擊被告之情形，其手指、
    手掌、拳頭等處即應有攻擊之傷勢，然被害人雙手手掌並無
    此一傷勢，足徵被害人證稱其遭被告毆打一節，與事實相符
    ，應可採信。
  (二)依據被告所述，被害人僅有以手指指她，依此情狀，尚難認
    定存有何種不法侵害而須正當防衛之必要；又若被告確實因
    此持水桶抵擋，則被害人所受傷害應在手指、手掌之部位，
    豈有被害人均無此等傷勢之理？是被告辯稱正當防衛云云，
    非無疑義。況如係正當防衛，則當被害人甲○○退出被告房
    屋後，被告即無不法侵害情狀可言，其自可退回屋內，對被
    害人置之不理，何須持水桶衝出門外抵擋？益徵被告辯解，
    顯與常情有違，無可採信。
  (三)被告另辯稱：上開水桶是被害人扯壞云云，然查，被告持用
    之上開水桶業已破裂一節，有該水桶照片附卷可參（本院卷
    第25頁），依據照片所示，該水桶破裂面積甚大，衡諸常情
    ，該水桶係堅硬之塑膠製成，被害人如要以手扯壞，非屬易
    事，為此行為亦可能導致手掌受傷，然本件未見被害人手掌
    有何傷勢，顯見被告所辯係臨訟卸責之詞，難以採信。此外
    ，復有屏東縣政府警察局刑事案件報告單、職務報告等資料
    在卷可佐，是被告確有於前開時地持水桶毆打被害人之行為
    無誤，本件事證明確，被告傷害犯行，洵堪認定。
三、核被告所為，係犯刑法第277 條第1 項之傷害罪。被告於實
    施傷害行為時，出言恐嚇被害人甲○○之危險行為，為傷害
    之實害行為所吸收，不另論罪。爰審酌被告並無前科，僅因
    細故即毆打被害人，下手之程度，被害人受傷之情狀，被告
    無和解之意願，有本院報到單附卷可稽（本院卷第10頁），
    犯罪迄今未與被害人成立和解賠償損害，及犯罪後否認犯行
    之態度等一切情狀，量處如主文所示之刑，並依其職業、資
    力等節，諭知易科罰金之折算標準。被告用以毆打被害人之
    水桶1 個，為其所有，業據其供明在卷，並有照片在卷可按
    （本院卷第25頁），應依刑法第38條第1 項第2 款之規定，
    宣告沒收。
貳、不受理部分
一、公訴意旨略以：被告乙○○基於毀損犯意，於98年10月9 日
    上午8 時30分許，在其位於屏東縣高樹鄉南華村大同巷51號
    住處，持不明物體敲打甲○○住處鐵皮，致甲○○住處鐵皮
    破損，因認被告乙○○涉犯刑法第354 條之毀損罪嫌。
二、按告訴乃論之罪，告訴人於第一審辯論終結前，得撤回其告
    訴；又告訴經撤回者，法院應諭知不受理之判決，刑事訴訟
    法第238 條第1 項及第303 條第3 款分別定有明文。
三、本件被告因上開毀損案件，經檢察官提起公訴，認被告係犯
    刑法第354 條之毀損罪。依同法第357 條之規定，須告訴乃
    論。茲據告訴人甲○○於本院審理中，聲請撤回其告訴（本
    院卷第28頁背面），揆諸前開說明，爰不經言詞辯論，逕為
    諭知不受理之判決。
據上論斷，應依刑事訴訟法第299 條第1 項前段、第303 條第3
款、第307 條，刑法第277 條第1 項、第41條第1 項前段、第38
條第1 項第2 款，刑法施行法第1 條之1 ，判決如主文。
本案經檢察官李秀玲到庭執行職務。
中    華    民    國    99    年    6    月     21    日
                  刑事第二庭    法  官  翁世容
以上正本證明與原本無異。
如不服本判決應於收受判決後10日內向本院提出上訴書狀，並
應敘述具體理由；其未敘述上訴理由者，應於上訴期間屆滿後
20日內向本院補提理由書（均須按他造當事人之人數附繕本）
「切勿逕送上級法院」。
中    華    民    國    99    年    6    月     21    日
                                書記官  張孝妃
附錄本判決論罪之法條：
刑法第277條第1項
傷害人之身體或健康者，處3 年以下有期徒刑、拘役或1 千元以
下罰金。

司法院資訊處製作；財團法人民間司法改革基金會備份。
